【裁判字號】    97,易,280
【裁判日期】    971112
【裁判案由】    傷害等
【裁判全文】
臺灣花蓮地方法院刑事判決               97年度易字第280號
公  訴  人  臺灣花蓮地方法院檢察署檢察官
被      告  丙○○
上列被告因傷害等案件，經檢察官提起公訴（97年度偵字第1687
號、97年度偵字第2840號），本院判決如下：
    主  文
丙○○犯傷害罪，處拘役肆拾日，如易科罰金，以新臺幣壹仟元
折算壹日。又犯毀損他人物品罪，處拘役參拾伍日，如易科罰金
，以新臺幣壹仟元折算壹日。應執行拘役陸拾伍日，如易科罰金
，以新臺幣壹仟元折算壹日。
    事  實
一、丙○○與其姐丁○○及黃秋萍、乙○○於民國97年2 月10凌
    晨某時許，在花蓮縣吉安鄉「御花園KTV 」飲酒唱歌，於同
    日凌晨1 時許，乙○○走出包廂外講電話之時，丁○○緊隨
    在後，誤以為乙○○將電話聯絡找人對其不利，二人即發生
    口角衝突，隨即發生拉扯，丙○○在包廂內聽聞外面之吵鬧
    聲，便至包廂外查看，眼見丁○○正在與乙○○發生拉扯之
    際，竟基於傷害之犯意，徒手毆打乙○○，致乙○○身體受
    有頭部外傷併頭痛、左側眼眶腫脹、左腰際、左大腿挫傷、
    瘀血、背痛等傷害。丙○○毆打乙○○後，隨即逃離現場，
    乙○○因與丙○○並不熟識，約略知曉丙○○係居住於花蓮
    市國福里，即商請居住同里之友人甲○○代為打聽丙○○之
    姓名、年籍等資料，甲○○乃將打探得知之消息告知乙○○
    ，乙○○嗣於電話中告知丙○○應提出誠意解決前開傷害事
    件，丙○○因而對甲○○介入此事懷恨在心，即萌毀損之犯
    意，於97年2 月11日凌晨零時40分許，手持鐵棍，至花蓮市
    ○○○○街113 巷7 號甲○○住處，砸毀甲○○前開住處之
    窗戶玻璃共7 片，足以生損害於甲○○。
二、案經乙○○、甲○○訴由花蓮縣警察局花蓮分局報告臺灣花
    蓮地方法院檢察署檢察官偵查起訴。
    理  由
一、按軍事審判法第1 條第1 項規定：「現役軍人犯陸海空軍刑
    法或其特別法之罪，依本法之規定追訴審判之」。查本案被
    告丙○○固為現役軍人，惟本件檢察官起訴書所指被告涉犯
    之罪名為刑法第277 條第1 項之傷害罪及第354 條之毀損他
    人物品罪，均非屬陸海空軍刑法或其特別法之罪，故本院有
    審判權，合先敘明。
二、次按被告以外之人於審判外之言詞或書面陳述，除法律有規
    定者外，不得做為證據按被告以外之人於審判外之言詞或書
    面陳述，除法律有規定者外，不得作為證據。又被告以外之
    人於審判外之陳述，經當事人於審判程式同意作為證據，法
    院審酌該言詞陳述或書面陳述作成時之情況，認為適當者，
    亦得為證據。當事人、代理人或辯護人於法院調查證據時，
    知有第159 條第1 項不得為證據之情形，而未於言詞辯論終
    結前聲明異議者，視為有前項之同意，刑事訴訟法第159 條
    第1 項及第159 條之5 分別定有明文。查本案證人即告訴人
    乙○○、甲○○及證人丁○○等於警詢之證述，雖不合刑事
    訴訟法第159 條之2 、第159 條之3 有關傳聞法則例外之要
    件，惟公訴人及被告就前開審判外言詞陳述之證據能力均表
    示並無意見，迄於本案言詞辯論終結前均未聲明異議，本院
    審酌該等言詞或書面陳述作成之情況，核無違法取證及證明
    力明顯過低之瑕疵，認為以之作為證據亦屬適當，故依諸上
    開規定，上開證人於警詢之證述，均具有證據能力。又本案
    認定事實所引用本件卷證所有之證據（文書證據、物證等）
    ，公訴人、被告並未主張排除前開書證、物證之證據能力，
    且迄於本院言詞辯論終結前均未表示異議，本院審酌前開書
    證、物證並無刑事訴訟法第159 條之4 規定顯有不可信之情
    況與不得作為證據之情形，是本案認定事實所引用本件卷證
    所有之證據，亦均認為有證據能力，併先敘明。
三、訊據被告丙○○固坦承有於檢察官起訴書所載之時、地處理
    丁○○及乙○○之拉扯爭執，然矢口否認有何傷害或毀損之
    犯行，辯稱：「若我有打乙○○，她為何當時不驗傷，我只
    是勸架的人，他們的事情反而牽扯到我，另對於甲○○的指
    認，我希望他可以提出更確切的證據，且他為何當時沒有記
    下我的車牌號碼。」等語，惟查：
  (一)被告傷害告訴人乙○○之事實，業據證人即告訴人乙○○於
    本院結證：被告對伊拳打腳踢，有很多下，伊當時是站著的
    姿勢，被告用拳頭打伊的臉部及身體，腳踢肚子等語，並有
    卷附國軍花蓮總醫院附設民眾診療服務處診斷證明書1 份，
    內載乙○○受有頭部外傷併頭痛、左側眼眶腫脹、左腰際、
    左大腿挫傷、淤血、背痛等傷害情形。衡諸乙○○上開受傷
    部位，與其所述遭被告毆打的情節相符，又其受傷情形，應
    非僅僅拉扯所得造成，故上開證人之證詞，應屬可信。至證
    人丁○○亦於警詢時證稱：被告見伊與乙○○爭吵，一時心
    急把乙○○推往地上，乙○○因此而跌倒在地上等語，足見
    被告確有出手傷害乙○○之情事，而證人丁○○因為與被告
    乃姊弟關係，故其於本院審理時作證改稱係乙○○自己喝酒
    醉、站不穩而跌倒云云，與乙○○所有全身多處不同部位之
    受傷害情形不符，應係事後所避重就輕以迴護被告之詞，不
    足採信。
  (二)次查，被告毀損告訴人甲○○住處之窗戶玻璃部分，亦據證
    人甲○○於本院結證：因為案發當天伊有與被告通過電話，
    且有一個朋友認識被告，被告因為與伊通過電話，所以知道
    是伊告訴乙○○誰毆打她的，伊從窗戶可以看到被告持鐵棍
    破壞窗戶玻璃的情形，當時也有報警了等語，並有告訴人甲○○上開住處窗戶玻璃遭毀之照片共5 張在卷可證，衡諸證
    人甲○○與被告並無仇隙，應無陷害被告之必要，又本件毀
    損事件發生與被告傷害乙○○一事密接，顯有相當之關連及
    犯罪動機，是以證人甲○○之證言，應屬可信。至上開證人
    因深夜家中玻璃遭鐵棍擊破，心中必然恐懼，是以雖未能記
    下被告車輛之車牌號碼，但尚難以此即否定其證言之可信度
    ，故被告以前詞所辯即非可採。
  (三)綜上所述，本件事證明確，被告犯行，堪予認定，應依法論
    科。
四、核被告所為，係犯刑法第277 條第1 項之傷害罪及第354 條
    之毀損他人物品罪。被告所為上開二罪犯行間，犯意各別，
    行為互殊，均應分論併罰。爰審酌被告年紀甚輕、素行欠端
    ，兼衡其生活狀態、智識程度、犯罪動機、目的、手段、所
    生危害及犯後態度等一切情狀，分別量處如主文所示之刑，
    及均諭知易科罰金之折算標準，並定其應執行刑及其易科罰
    金之折算標準，以資懲儆。另被告犯案所用之鐵棍1 支，未
    經扣案，顯已滅失，又無事實足認係被告所有，爰不予諭知
    沒收，附此敘明。
據上論斷，應依刑事訴訟法第299 條第1 項前段，刑法277 條第
1 項、第354 條、第41條第1 項前段、第51條第6 款，刑法施行
法第1 條之1 ，判決如主文。
本案經檢察官羅美秀到庭執行職務
中    華    民    國    97    年    11    月    12    日
                        臺灣花蓮地方法院刑事第四庭
                                    法  官  沈培錚
以上正本證明與原本無異。
如不服本判決應於收受判決後10日內向本院提出上訴書狀，並應
應敘述具體理由。其未敘述上訴理由者，應於上訴期間屆滿後20
日內向本院補提理由書 (均須按他造當事人之人數附繕本)「切
勿逕送上級法院」。告訴人或被害人如對於本判決不服者，應具
備理由請求檢察官上訴，其上訴期間之計算係以檢察官收受判決
正本之日期為準。
中    華    民    國    97    年    11    月    13    日
                                    書記官
附錄本判決論罪之法律條文：
中華民國刑法第277條第1項
傷害人之身體或健康者，處3年以下有期徒刑、拘役或1千元以下
罰金。
中華民國刑法第354條
毀棄、損壞前二條以外之他人之物或致令不堪用，足以生損害於
公眾或他人者，處2年以下有期徒刑、拘役或5百元以下罰金。


司法院資訊處製作；財團法人民間司法改革基金會備份。
